# 被告是应在收到通知书时将执行费挂账？还是在实际执行时点挂账？

提问人：无言的 纯 牛奶 时间：2022-01-09 13:15:12
法院下达执行通知书中明确执行费用金额，并由被告承担时，被告是应在收到通知书时挂账？还是在实际执行时点挂账？
实际中存在一个起诉案件，会因为没有执行财产或者等其他原因，陆续下达多次执行通知书，那这笔费用在收到通知书时点不挂账，而是在实际可执行时挂账，是否更合理些？
依据是？

回答人：chenyiwei
建议了解：执行费支付的条件是什么？是否每次执行通知所列明的执行费最终都需要支付？或者只需按最后一次通知支付？在明确基本事实的前提下分析何时承担现时义务且金额能够可靠计量。

提问人：无言的 纯 牛奶 时间：2022-01-19 10:35:36
谢谢陈版回复，这边律师反馈只需按最后一次通知支付，没有执行的，理论上是不用支付的。
如果是这样，那需要在实际履行、或者预计很可能执行时才要计量，可以这样理解吧？

回答人：chenyiwei
是，可以这样理解。